【裁判字號】    89,易,1994
【裁判日期】    891228
【裁判案由】    竊盜
【裁判全文】
臺灣臺北地方法院刑事判決                        八十九年度易字第一九九四號
    公  訴  人  臺灣臺北地方法院檢察署檢察官
    被      告  丙○○
右列被告因竊盜案件，經檢察官提起公訴（八十九年度偵字第一四六五一號），暨移
送併案審理（八十九年度偵字第一八二二一號），本院判決如左：
    主  文
丙○○連續竊盜，累犯，處有期徒刑陸月。
鑰匙壹把沒收之。
    事  實
一、丙○○曾因贓物案件，經本院於八十七年間判處有期徒刑陸月，於八十七年十一
    月十七日縮刑期滿執行完畢，又因贓物案件，經臺灣士林地方法院判處拘役二十
    日確定，猶不知悔改，意圖為自己不法之所有，基於概括犯意，先於八十九年七
    月十七日晚間八時許，在台北市○○○路、長安東路附近騎樓，以自備機車鑰匙
    發動引擎方式，徒手竊取丁○○所有車牌號碼ＱＥＫ─五六０號輕型機車一部，
    得手後供己騎用，嗣於八十九年七月十九日晚間七時四十分許，丙○○騎乘該機
    車途經台北市○○區○○路一二０巷二弄十六號前，為警當場查獲移送臺灣台北
    地方法院檢察署，經檢察官諭知限制住居，猶不知警惕，復承上開意圖為自己不
    法所有之概括犯意，於八十九年九月二日晚間八時許，在台北市○○區○○路一
    一八號旁公園內，見甲○○所有車牌號碼ＤＯＺ─七一九號輕型機車鑰匙仍插在
    電門上，認為有機可乘，遂啟動電門騎乘離去，嗣於八十九年九月十日中午十二
    時二十分許，丙○○騎乘上開機車行經台北市○○區○○路四段、撫遠街口為警
    查獲。
二、案經台北市政府警察局南港分局報請臺灣台北地方法院檢察署檢察官偵查起訴，
    暨同署檢察官移送併案審理。
    理  由
一、訊據被告丙○○固不諱言於右揭時、地竊取被害人丁○○所有之機車，核與被害
    人丁○○指訴情節相符，併有失竊報告、贓物認領保管收據在卷可稽。被告雖矢
    口否認竊取被害人甲○○之機車，辯稱：該車係於南港公園內向朋友「小高」借
    的云云。惟查，被告如何竊取甲○○所有前揭機車，業據其於警訊時坦承不諱（
    見八十九年偵字第一八二二一號偵查卷第五頁反面），核與被害人甲○○指訴情
    節相符，並經證人即查獲之警員林仲凱於本院審理時到庭證述綦詳，被告於警訊
    時雖稱係於八十九年九月三日晚間八時許行竊，惟依被害人之供述及卷附車輛竊
    盜、車牌失竊資料各別查詢報表─查詢車輛認可資料所記載，被害人係八十九年
    九月二日晚間六時許將車停放在上開地點，報案失竊時間則為八十九年九月三日
    凌晨二時，被告接受警詢時距其行竊時間已有多日，不若被害人於車牌失竊後隨
    至警察局報案時間之密接，是稽諸上開事證，被告應係在八十九年九月二日晚間
    六時至翌日凌晨時段竊取上開機車，參酌被告於警訊所供犯罪時間，被告竊取被
    害人甲○○機車之時間，應為八十九年九月二日晚間八時許。綜上所述，本案事
    證明確，被告所辯無非飾卸之詞，不足採信，其犯行洵堪認定，應予依法論科。
二、核被告丙○○所為，係犯刑法第三百二十條第一項竊盜罪。被告先後二次犯行，
    均時間緊接、犯構成要件相同之罪名，顯係基於概括犯意反覆為之，應依連續犯
    規定，論以一罪，並加重其刑。又公訴人起訴事實雖未敘及被告竊取被害人甲○○機車之犯行，然該部分事實與公訴人起訴之犯罪事實既具有連續犯之裁判上一
    罪關係，應為起訴效力所及，本院自應併予審究。查被告有如事實欄所載前科，
    有臺灣高等法院檢察署刑案紀錄簡覆表在卷可按，於五年內再犯本件最重本刑為
    有期徒刑以上之罪，為累犯，應依刑法第四十七條之規定加重其刑。爰審酌被告
    之犯罪動機、目的、手段、所生危害、犯罪後態度等一切情狀，量處如主文所示
    之刑，以資懲儆。末查，被告行竊時所持自備鑰匙一把，係被告所有供犯罪所用
    之物，業據被告自承在卷，雖未扣案，但不能證明業已滅失，依刑法第三十八條
    第一項第二款規定宣告沒收。
三、移送併案意旨（臺灣士林地方法院檢察署八十九年度偵緝字第三九七、四一八號
    偵查卷，及八十九年度偵字第七六六八號偵查卷）略以：被告丙○○於八十九年
    三月十日上午七時三十五分，在台北市○○區○○路一二０號對面，睡在被害人
    陳名玉失竊之車號ＩＭ─０七０五號自小客車內，又於八十九年六月十九日晚間
    六時許，在台北市○○區○○路一二０號旁，竊取吳得勝所有車號ＲＷＥ─四八
    二號輕型機車，復於同年八月四日晚間十一時許，在台北市○○區○○路一段一
    六六巷一號前，竊取被害人陳怡慶之ＣＨＥ─八五０號輕型機車，因認被告涉嫌
    竊盜云云；經查：本院訊問被告堅決否認有何竊取前開自小客車、機車之犯行，
    證人即當場查獲之警員乙○○亦到庭證稱：當時車門沒上鎖，未查獲汽車鑰匙，
    汽車並未遭破壞，被告是在車內睡覺等語（見本院八十九年十月十七日訊問筆錄
    ），被告另就查獲之贓車來源，辯稱係分別由綽號「排骨」、「小高」之男子所
    借得，復查無其他積極證據足認被告有何竊盜犯行，殊難僅因被告在該車內睡覺
    ，或者騎乘他人失竊之機車為警查獲，即認為被告有何竊盜犯行，與本件起訴部
    分，尚難認有裁判上一罪之關係，非本件起訴效力所及，本院無從加以審理，應
    退回檢察官另行偵查辦理，併予敘明。
據上論斷，應依刑事訴訟法第二百九十九條第一項前段，刑法第五十六條、第三百二
十條第一項、第四十七條，第三十八條第一項第二款，罰金罰鍰提高標準條例第一條
前段，判決如主文。
本案經檢察官侯明皇到庭執行職務
中      華      民      國    八十九    年     十二     月    二十八    日
                                      臺灣臺北地方法院刑事第八庭
                                          法  官  胡宏文
右正本證明與原本無異。
如不服本判決，應於判決送達後十日內，向本院提出上訴狀。
                                          書記官  劉穗筠
中      華      民      國      九十    年      一      月       三     日
附本案論罪科刑依據之法條：刑法第三百二十條第一項
刑法第三百二十條
一意圖為自己或第三人不法之所有，而竊取他人之動產者，為竊盜罪，處五年以下有
  期徒刑、拘役或五百元以下罰金。
二意圖為自己或第三人不法之利益，而竊佔他人之不動產者，依前項之規定處斷。
三前二項之未遂犯罰之。


司法院資訊處製作；財團法人民間司法改革基金會備份。
